【裁判字號】    98,上易,3069
【裁判日期】    981225
【裁判案由】    毒品危害防制條例
【裁判全文】
臺灣高等法院刑事判決                98年度上易字第3069號
上  訴  人
即  被  告  甲○○
                      樓
上列上訴人因違反毒品危害防制條例案件，不服臺灣士林地方法
院98年度審易字第1203號，中華民國98年11月5日第一審判決（
起訴案號：臺灣士林地方法院檢察署98年度毒偵字第255號），
提起上訴，本院判決如下：
    主  文
上訴駁回。
    理  由
一、按刑事訴訟法第350條、第361條規定，不服地方法院之第一
    審判決而上訴者，須提出上訴書狀，並應敘述具體理由，為
    上訴必備之程式。倘已提出上訴理由，但所提非屬具體理由
    者，則由第二審法院以上訴不合法律上之程式，判決駁回。
    而所謂具體理由，必係依據卷內既有訴訟資料或提出新事實
    或新證據，指摘或表明第一審判決有何採證認事、用法或量
    刑等足以影響判決本旨之不當或違法，而構成應予撤銷之具
    體事由，始克當之（例如：依憑證據法則具體指出所採證據
    何以不具證據能力，或依憑卷證資料，明確指出所為證據證
    明力之判斷如何違背經驗、論理法則）；倘僅泛言原判決認
    定事實錯誤、違背法令、量刑失之過重或輕縱，而未依上揭
    意旨指出具體事由，皆難謂係具體理由，俾與第二審上訴制
    度旨在請求第二審法院撤銷、變更第一審不當或違法之判決
    ，以實現個案救濟之立法目的相契合，並節制濫行上訴。
二、本件上訴人即被告甲○○上訴意旨略以：被告自始坦承犯行
    ，亦深表悔意，而吸毒行為純屬個人自戕健康，並無傷及他
    人，屬病患性犯人，綜合被告所為行為之嚴重性、所表現之
    危險性，及對被告未來之期待性等情以觀，原審量處有期徒
    刑九月，實令被告難以接受，請酌情被告犯罪所生危害有限
    、犯罪動機、目的及犯後坦承不諱等一切情狀，請撤銷原判
    決，從輕適度量刑，給予被告一重啟自新之機會云云。惟被
    告於民國97年12月1 日上午某時因施用第二級毒品甲基安非
    他命之行為，經原審量處有期徒刑九月，並就如何量定其宣
    告刑之理由，已經敘明審酌被告曾有多次施用毒品之前科，
    且經觀察、勒戒仍無法戒除，復又觸犯本件犯行，顯示其無
    戒絕之決心，然被告係傷害自身健康，且犯後坦承犯行，態
    度尚屬良好等一切情狀，並於法定刑度之內，予以量定，客
    觀上並無明顯濫權之情形。被告上開上訴意旨置原判決上開
    論述於不顧，所述純屬其個人主觀上對法院量刑之期盼，所
    述無非徒憑己意，對法院量刑漫言指摘，並未具體指摘或表
    明原審判決有何採證認事、用法或量刑等足以影響判決本旨
    之不當或違法，而構成應予撤銷之具體事由，有其上訴理由
    狀在卷可稽。是被告上訴，未以書狀敘述具體理由，應認其
    上訴為不合法律上之程式，爰不經言詞辯論，予以駁回。
三、據上論斷，應依刑事訴訟法第367條前段、第372條，判決如
    主文。
中    華    民    國    98    年    12    月    25    日
            刑事第二十一庭審判長法  官  蔡聰明
                                法  官  趙文
                                法  官  楊力進
以上正本證明與原本無異。
不得上訴。
                                書記官  楊麗娟
中    華    民    國    98    年    12    月    25    日


司法院資訊處製作；財團法人民間司法改革基金會備份。
